【裁判字號】    97,易,759
【裁判日期】    970429
【裁判案由】    妨害名譽
【裁判全文】
臺灣臺北地方法院刑事判決               97年度易字第759號
    公  訴  人  臺灣臺北地方法院檢察署檢察官
    被      告  甲○○
上開被告因妨害名譽案件，經檢察官提起公訴（九十六年度調偵
字第一一九五號），本院判決如下：
    主  文
甲○○公然侮辱人，處拘役拾日，如易科罰金，以新臺幣壹仟
元折算壹日，減為拘役壹拾伍日，如易科罰金，以新臺幣壹仟元
折算壹日。
    事  實
一、甲○○、李素慧二人因與王廣綸之男女交往關係而發生爭執
    ，甲○○遂於民國九十六年二月十一日晚上十一時四十分許
    ，在臺北市○○路一二○巷九號十樓王廣綸住處門前之不特
    定多數人得以共見共聞之處，基於公然侮辱人之犯意，以「
    賤人」、「沒見過這麼賤的女人‧‧‧」、「李素慧妳這個
    賤貨」、「三十八歲沒人要的賤貨‧‧‧」、「‧‧‧不要
    臉的女人‧‧‧」等語公然侮辱李素慧。
二、案經李素慧訴請臺灣臺北地方法院檢察署檢察官偵查起訴。
    理  由
一、被告甲○○對於公訴人所提之證據資料及以下本院作為判斷
    依據之各項證據資料，均同意或不爭執其證據能力，本院審
    酌該等言詞供述及書面作成時之情況認為適當，均無不宜作
    為證據之情事，依刑事訴訟法第一百五十九條之五規定，均
    得作為證據。
二、上開犯罪事實，業據被告於本院審理中坦白承認，核與告訴
    人指訴及證人王寶雄證述情節相符，被告自白與事實相符，
    本件事證業已明確，被告犯行堪以認定。
三、核被告所為，係犯刑法第三百零九條第一項之公然侮辱罪。
    爰審酌被告雖未與告訴人達成和解，惟於本院審理中坦白承
    認犯行，犯後態度尚佳，另參酌被告犯罪動機、犯罪手段及
    對於告訴人名譽所生損害程度等情狀，量處如主文所示之刑
    ，並諭知易科罰金之折算標準。
四、另本案被告犯罪時間在九十六年四月二十四日之前，亦無其
    他不合中華民國九十六年罪犯減刑條例所定不得減刑之情形
    ，爰依中華民國九十六年罪犯減刑條例第二條第一項第三款
    、第七條、第九條併與宣告減刑及易科罰金如主文所示。
五、公訴意旨另以：被告基於公然侮辱人之犯意，於上開時間、
    地點以「‧‧‧去叫警察來啊！看看是誰在丟臉？‧‧‧」
    、「李素慧妳有種就從陽臺跳下去死‧‧‧」等語公然辱罵
    李素慧，因認被告就上開部分涉犯刑法第三百零九條第一項
    之公然侮辱罪。經查：被告於上開時間、地點曾對告訴人稱
    ：「‧‧‧去叫警察來啊！看看是誰在丟臉？‧‧‧」、「
    李素慧妳有種就從陽臺跳下去死‧‧‧」等語一節，固為被
    告所不否認，並經告訴人指訴及證人王寶雄證述明確可按，
    惟細譯上開二句言語之內容，並未含有足以貶損他人對於告
    訴人評價之意，是尚難認此部分應以公然侮辱罪相繩，然因
    公訴人認被告所涉此部分罪嫌倘成立犯罪，與本院前揭論罪
    科刑部分有實質一罪關係，是爰就上開部分不另為無罪之諭
    知。
據上論斷，應依刑事訴訟法第二百九十九條第一項前段，刑法第
三百零九條第一項、第四十一條第一項前段，刑法施行法第一條
之一，中華民國九十六年罪犯減刑條例第二條第一項第三款、第
七條、第九條，判決如主文。
本案經檢察官鄧巧羚到庭執行職務
中    華    民    國    97    年    4     月    29    日
                        臺灣臺北地方法院刑事第八庭
                            法  官   唐于智
上正本證明與原本無異。
如不服本判決，應於判決送達後10日內，向本院提出上訴狀。
                            書記官   陳家欣
中    華    民    國    97    年    4     月    29    日
附錄本案論罪法條
刑法第309條第1項
公然侮辱人者，處拘役或 300 元以下罰金。


司法院資訊處製作；財團法人民間司法改革基金會備份。
